【裁判字號】    98,易,659
【裁判日期】    980818
【裁判案由】    竊盜等
【裁判全文】
臺灣屏東地方法院刑事判決               98年度易字第659號
公  訴  人  臺灣屏東地方法院檢察署檢察官
被      告  甲○○
                    （另案執行）
上列被告因竊盜等案件，經檢察官提起公訴（98年度偵字第4268
號），改依簡式審判程序審理，判決如下：
    主  文
甲○○收受贓物罪，累犯，處有期徒刑柒月；又犯踰越牆垣竊盜
罪，累犯，處有期徒刑拾月。應執行有期徒刑壹年月。
    事  實
一、甲○○前於民國90年間因販賣第二級毒品而違反毒品危害防
    制條例案件，經本院90年度訴字第172 號判處有期徒刑3 年
    確定，及因施用第一級、第二級毒品違反毒品危害防制條例
    案件，經本院90年度訴字第948 號判處有期徒刑10月、7 月
    ，應執行有期徒刑1 年2 月確定，2 刑接續執行，於90年9
    月13日入監，94年7 月25日縮刑假釋出監，95年4 月26日因
    假釋期滿未經撤銷假釋而執行完畢。
二、詎甲○○猶不知悔改，先後於下列時、地，為下列犯行：
  (一)先於98年2 、3 月間某日，在屏東縣崁頂鄉某處，明知某姓
    名、年籍不詳、綽號「忠仔」之成年男子所交付之車牌號碼
    為J9-0290 之自用小客貨車1 部，為來路不明之贓物，竟仍
    基於收受贓物之犯意，收受前開自小客貨車供己使用。嗣於
    98 年3月14日下午3 時40分許，為警在屏東縣萬丹鄉○○村
    ○○路萬丹公墓空地查獲上開自用小客貨車，並在上開自用
    小客貨車副駕駛座車窗玻璃採集指紋送驗比對，得知係甲○
    ○之指紋，始循線查悉上情。
  (二)另基於意圖為自己不法所有之竊盜犯意，於98年4 月間某日
    早上7 、8 時許，騎乘車牌號碼為PIX-982 之重型機車前往
    屏東縣崁頂鄉○○村○○路段張文勤之農舍，踰越圍牆進入
    上開農舍後（侵入住宅部分未據告訴），徒手竊取張文勤所
    有種植於盆栽內之七里香1 株，得手後在屏東縣東港鎮東港
    國中旁第二市場，將前開七里香1 株以新臺幣5,000 元之代
    價，出售予某真實、姓名年籍不詳之成年男子，所得花用無
    存；嗣因另涉上開贓物案件為警移送，在有偵查犯罪權限之
    機關或人員尚未發覺其上揭犯行前，主動向承辦警員坦承犯
    行，嗣並接受裁判。
三、案經屏東縣警察局屏東分局報請臺灣屏東地方法院檢察署檢
    察官偵查起訴。
    理  由
一、本件被告甲○○犯係死刑、無期徒刑、最輕本刑為3 年以上
    有期徒刑以外之罪，其於本院準備程序中就前揭被訴事實為
    有罪之陳述，經告知簡式審判程序之旨，並聽取其與公訴人
    之意見後，認無不得或不宜改依簡式審判程序進行之處，爰
    依刑事訴訟法第273 條之1 第1 項、第284 條之1 ，改依簡
    式審判程序審理；又簡式審判程序之證據調查，依刑事訴訟
    法第273 條之2 規定，不受同法第159 條第1 項審判外陳述
    排除之限制，再被告對於卷內之各項證據，亦不爭執證據能
    力，故卷內所列之各項證據，自得作為證據，合先敘明。
二、上開犯罪事實，業據被告於警訊、偵查及本院審理中均坦承
    不諱，核與證人方紹宇、張文勤於警詢中證述之情節相符，
    並有內政部警政署刑事警察局98年4 月23日刑紋字第098005
    2222號鑑驗書、車籍資料各1 份及照片4 張在卷可稽，足見
    被告之自白確與事實相符，應可採信。是本件事證明確，被
    告上開犯行，洵堪認定。
三、核被告所為，係犯刑法第349 條第1 項之收受贓物罪及同法
    第321 條第1 項第2 款之踰越牆垣竊盜罪。又被告上開所犯
    2 罪間，犯意各別，行為互殊，應予以分論併罰。查被告有
    事實欄所載論罪科刑執行之情形，此有臺灣屏東地方法院檢
    察署刑案資料查註紀錄表及臺灣高等法院被告前案紀錄表各
    1 份在卷可查，其受有期徒刑執行完畢後，5 年之內再犯有
    期徒刑以上刑之本罪，為累犯，應依刑法第47條第1 項規定
    加重其刑。被告於加重竊盜犯行後，在有偵查犯罪權限之機
    關或人員尚未發覺其上揭犯行前，主動向承辦警員坦承犯行
    ，嗣並接受偵訊，有屏東縣警察局屏東分局偵詢筆錄及本院
    公務電話紀錄各1 份在卷可佐，其對於未發覺之犯罪自首而
    受裁判，爰依刑法第62條之規定減輕其刑，並依法先加後減
    之。爰審酌被告有多次竊盜、詐欺、違反毒品危害防制條例
    案件前科，素行不佳（參見卷附臺灣高等法院被告前案紀錄
    表），其正值青壯之年，不思以正途謀生，猶因不勞而獲之
    心態，竊取他人之物變賣得款花用及收受他人所交付之贓物
    ，侵害他人財產安全，行為實不足取，惟兼念及其竊盜手段
    尚屬輕微，犯後均始終坦承犯行，態度良好等一切情狀，分
    別量處如主文所示之刑，並合併定其應執行之刑。
據上論斷，應依刑事訴訟法第273 條之1 第1 項、第299 條第1
項前段，刑法第349 條第1 項、第321 條第1 項第2 款、第47條
第1 項、第51條第5 款、第62條，刑法施行法第1 條之1 ，判決
如主文。
本案經檢察官劉昀到庭執行職務。
中    華    民    國    98    年    8     月    18    日
                  刑事第一庭  法  官  許蓓雯
以上正本證明與原本無異。
如不服本判決應於收受判決後10日內向本院提出上訴書狀，並應
敘述具體理由；其未敘述上訴理由者，應於上訴期間屆滿後20日
內向本院補提理由書（均須按他造當事人之人數附繕本）「切勿
逕送上級法院」。
中    華    民    國    98    年    8     月    18    日
                              書記官  鄭美雀
附錄本案論罪科刑法條全文
中華民國刑法第349條第1項
收受贓物者，處 3 年以下有期徒刑、拘役或 5 百元以下罰金。
中華民國刑法第321條第1項第2款
犯竊盜罪而有左列情形之一者，處 6 月以上、 5 年以下有期徒
刑：
一、於夜間侵入住宅或有人居住之建築物、船艦或隱匿其內而犯
之者。
二、毀越門扇、牆垣或其他安全設備而犯之者。


司法院資訊處製作；財團法人民間司法改革基金會備份。
